【裁判字號】    98,上訴,730
【裁判日期】    990226
【裁判案由】    妨害風化等
【裁判全文】
臺灣高等法院刑事判決                98年度上訴字第730號
公  訴  人  臺灣板橋地方法院檢察署檢察官
上  訴  人
即  被  告  乙○○
選任辯護人  呂翊丞律師
上  訴  人                    .
即  被  告  甲○○
選任辯護人  洪惠平律師
上列上訴人等因被告等妨害風化等案件，不服臺灣板橋地方法院
96年度訴字第1767號，中華民國97年8月29日第一審判決（起訴
案號：臺灣板橋地方法院檢察署96年度偵字第6791、6792、6793
、6983、6987、11309號），提起上訴，本院判決如下：
    主  文 
原判決關於乙○○、甲○○扣留丁○○、丙○○越南護照及定應
執行刑部分均撤銷。
乙○○、甲○○被訴扣留丁○○、丙○○越南護照部分均無罪。
其他上訴駁回。
    事  實
一、乙○○、甲○○為夫妻關係，基於媒介女子與男客為性交易
    以營利之集合犯意，負責將越南籍女子引進臺灣後，透過各
    應召站使其等從事性交易而從中獲利。遂與負責在越南招募
    女子、真實姓名不詳綽號「阿義」、「阿來仔」之成年臺籍
    男子、負責載送女子與男客從事性交易之高振輝、黃漢能（
    以上2人所犯常業營利媒介性交罪，業經臺灣板橋地方法院
    以96年度訴字第1767號各判處有期徒刑6月）及其餘不詳姓
    名之成年司機、暨對外以「福客多」、「屈臣氏」、「愛迪
    達」等名義開設應召站以媒介性交易之不詳成年人士等人，
    共同基於意圖媒介女子與男客為性交易以營利之集合犯意聯
    絡，而為下列犯行：
  (一)乙○○、甲○○於民國94年12月下旬，以每月新臺幣（下同
    ）1萬5000元之代價，安排無結婚真意之臺籍男子吳鐵風（
    另經本院判處有期徒刑4月確定）擔任人頭丈夫，並先後於
    94年12月15日、95年6月19 日及同年8月20日前往越南，與
    由真實姓名不詳、綽號「阿義」、「阿來仔」等成年男子招
    募而來，同無結婚真意之越南籍女子丙○○（H○○ T○○
    T○○，綽號「小愛」，其涉犯偽造文書部分業由檢察官以
    96年度偵字第28092號為職權不起訴處分確定），於95年8月
    21 日在越南辦理結婚手續後，吳鐵風即先行返回臺灣。其
    等雖均明知上開結婚因係欠缺結婚真意之通謀意思表示而無
    效，竟仍共同基於行使使公務員登載不實公文書之犯意聯絡
    ，由吳鐵風等人於同年8月31日持該結婚證明書等文件，至
    其戶籍所在地之宜蘭縣宜蘭市戶政事務所填具結婚登記申請
    書辦理結婚登記，使該戶政事務所承辦之公務員將此不實之
    結婚內容登載於職務上所掌之戶籍登記簿、戶口名簿、戶籍
    謄本等公文書上，足以生損害於戶政機關對於戶籍管理之正
    確性。辦妥結婚登記後，吳鐵風等人復前往外交部，由吳鐵
    風出面持上開核發登載不實婚姻內容之戶籍謄本等文件，以
    依親名義申辦領得丙○○之來臺簽證而行使之，使乙○○得
    以於同年9月13日攜同丙○○入境臺灣。
  (二)乙○○、甲○○分別於95年7月23日及同年8月4日前往越南
    時，適遇曾嫁至臺灣、仍具有臺灣地區合法居留權、略通中
    文之越南籍女子丁○○（N○○ H○○ K○○，綽號「小莉」
    ）正陪同其表妹與他人會談結婚來臺之事，經交談後，得知
    丁○○仍有意來台，經由「阿義」等人之媒介後，即於95年
    9月7日由甲○○攜同丁○○及另名越南籍女子T○○ T○○
    T○○（綽號「娜娜」）搭機抵臺。
  (三)丁○○、「娜娜」、丙○○等人抵達臺灣後，乙○○、甲○○即將丁○○、丙○○及「娜娜」等人安置於臺北縣三重市
    ○○街121號3樓後，並透過上開「福客多」等應召站對外媒
    介男客後，安排黃漢能（司機代號05）、高振輝（司機代號
    52 ）及其餘真實年籍年籍不詳、司機代號20、46等成年人
    ，接送丙○○、丁○○、「娜娜」等人至上開應召站所指定
    地點與男客從事性交易多次。
  (四)嗣因95年11月25日晚間10時30分許，丁○○至臺北縣新莊市
    ○○路1號「兩人世界賓館」與男客林文松進行性交易時為
    警查獲。經警循線追查後，於96年3月7日在桃園國際機場查
    獲丙○○，及於96年3月21日在宜蘭縣○○鄉○○路300巷33
    弄22號持檢察官所核發之拘票將乙○○、甲○○拘提到案，
    並於上址扣得租賃契約書、丙○○及丁○○之健康檢查資料
    、司法履歷表、結婚證書、丙○○申請簽證收據、乙○○班
    機訂位紀錄各1份、通訊錄13張、帳冊24張等物。
二、案經臺北市政府警察局刑事警察大隊報請臺灣板橋地方法院
    檢察署檢察官偵查起訴。
    理  由
壹、證據能力方面： 
  (一)證人丁○○、丙○○於警詢時之證述，均屬被告以外之人於
    審判外之陳述，被告及其辯護人對該等證據能力均有所爭執
    （本院卷第71頁），公訴人復未主張上開警詢筆錄有何例外
    得為證據之情形，依刑事訴訟法第159條第1項規定，應認均
    無證據能力。又證人丁○○、丙○○於偵查中之證述，既係
    以證人身份所為，然除丙○○於96年3月12日偵查時之證述
    業經具結（第581號他卷第131頁）外，餘均未經具結，依刑
    事訴訟法第186條第1項前段、第158條之3規定，應認丁○○
    、丙○○等未經具結之偵查筆錄，均無證據能力。又上開無
    證據能力之陳述，雖不得作為犯罪成立與否之實體證據，然
    尚非不得以其自我矛盾之陳述，用來彈劾（爭執、否定）該
    證人在審判中供述證據之證明力。
  (二)本件下列所引用之被告以外之人於警詢、偵訊之陳述，被告
    及辯護人業於本院準備程序時同意作為證據（本院卷第71頁
    ），復未於言詞辯論終結前聲明異議，依刑事訴訟法第159
    條之5第2項、第1項規定，視為同意作為證據。本院並審酌
    上揭被告以外之人於檢察官偵查中所為之證詞均經具結，合
    於法定要件，其等於警詢時所為之陳述，均係出於自由意志
    ，並無證明力顯然過低之情形，亦無顯不可信之情狀，係屬
    適當，應均有證據能力。
  (三)本院下列所引用卷內之文書證據、證物之證據能力部分，並
    無證據證明係公務員違背法定程序所取得，且檢察官、被告
    及辯護人於本院亦均未主張排除下列文書證據、證物之證據
    能力，且迄本院言詞辯論終結前均未表示異議，本院審酌前
    揭文書證據並無顯不可信之情況與不得作為證據之情形，依
    刑事訴訟法第158條之4反面解釋及第159條之4之規定，應認
    均有證據能力。
貳、實體部分
一、有罪部分：
  (一)上揭事實，業據上訴人即被告乙○○、甲○○於原審、本院
    審理時均坦承不諱（本院卷第207、217頁，原審卷(二)第170
    、219頁），核與證人即共犯高振輝、黃漢能於偵查、原審
    審理中之證述（原審卷(二)第151至166頁，第6791號偵卷第62
    頁，第6987號偵卷第34至36頁）；證人即「兩人世界賓館」
    櫃台服務員楊張月釧、男客即林文松於警詢之證述（第2773
    3號偵卷第8至9、15至16頁）；證人即人頭丈夫吳鐵風於警
    詢、偵查中之證詞（第6983偵卷第5至6、9至10、22至24頁
    ）；證人即被害人丙○○於偵查、原審審理時所為之證述（
    第581號他卷第125至128頁，原審卷(二)第73至76、78頁）、
    證人即被害人丁○○於本院審理中證述：甲○○叫伊從事性
    交易，說介紹客戶給伊是一個客戶600元台幣等語（本院卷
    第208頁反面）、於原審審理中證稱：一次性交易可以拿到
    台幣600元等語大致相符（原審卷(二)第66至67頁），並有丙○○之越南護照、健康檢查資料、司法履歷表、結婚證書、
    申請簽證收據、外僑居留資料查詢、內政部警政署個別查詢
    資料、內政部入出國及移民署之入境資料、入境申報單、外
    國人居留停留案件申請表、旅客入出境紀錄表、班機訂位紀
    錄、丙○○手繪住宅平面圖（第6793號偵卷第83至93頁，第
    27733號偵卷第75至76頁，第581號他卷第190至192、196至
    198、225至226頁）；丁○○之越南護照、重入國許可證、
    外僑居留證、外僑居留資料查詢、內政部警政署個別查詢資
    料、健康檢查資料、司法履歷表、結婚證書、申請簽證收據
    、丁○○手繪住宅平面圖（第27733號偵卷第61至71、73、
    75至76頁，第6793號偵卷第99、102至104頁，第581號他卷
    第235至236頁）；吳鐵風之護照申請書、旅客入出境紀錄查
    詢、戶籍資料（第581號他卷第187至189、193至195頁）；
    「娜娜」越南護照（第6793號偵卷第81頁）；乙○○、甲○○二人之班機訂位紀錄、入出境紀錄查詢資料錄、房屋租賃
    契約書、電話通訊錄、帳冊紀錄、車籍資料（第6793號偵卷
    第36至38、41至48、50-77、117、120、148頁）等件在卷可
    稽，足認被告2人上揭任意性自白與事實相符，應堪採信。
    綜上，本件事證明確，被告2人犯行洵堪認定，應予依法論
    科。
  (二)按「結婚成立之要件，依各該當事人之本國法。但結婚之方
    式依當事人一方之本國法或舉行地法者，亦為有效。」，涉
    外民事法律適用法第11條第1項定有明文；次按表意人與相
    對人通謀而為虛偽意思表示者，其意思表示無效，民法第87
    條第1項前段亦有規定。本件同案被告吳鐵風係本國人，證
    人丙○○為越南國人，其二人係在越南結婚，依上開規定其
    等結婚之方式即形式要件固得依越南國法，然就結婚成立要
    件中之實質要件部分，就吳鐵風一方依涉外民事法律適用法
    第11條第1項之規定則仍應適用我國民法相關之規定。而吳
    鐵風、丙○○二人雖曾於越南辦理結婚登記，實則彼等並無
    結婚之合意，而係因與被告二人之共謀，藉以使丙○○得以
    依親名義申請來臺，是吳鐵風、丙○○二人間結婚之行為，
    顯無結婚之真意而為通謀虛偽之意思表思，依上開民法第87
    條第1項前段規定，意思表示無效，從而其等二人之結婚即
    因欠缺結婚意思表示之實質成立要件，應屬無效。準此，被
    告二人藉由吳鐵風等共犯使戶政機關公務員於所掌戶籍登記
    簿、戶籍謄本、戶口名簿等文件登載不實之結婚內容，嗣並
    持以申辦丙○○來台之簽證而行使，核其等就此部分所為，
    均係犯刑法第216條、第214條之行使使公務員登載不實公文
    書罪。被告二人與吳鐵風、丙○○等人間就上開犯行有犯意
    聯絡及行為分擔，均為共同正犯。其等使公務員登載不實之
    低度行為，應為行使之高度行為所吸收，不另論罪。
  (三)就媒介丁○○、丙○○及娜娜等女子與他人性交以營利部分
    ，核被告乙○○、甲○○此部分之犯行，均係犯刑法第231
    條第1項意圖使女子與他人為性交之行為，而媒介以營利罪
    。公訴人固認丁○○自始即非自願、丙○○則係自95年10月
    中旬以後轉成非自願，因而認被告2人就該丁○○、丙○○
    非自願之部分，係犯刑法第232條、第231之1條第1項之意圖
    營利違反他人意願媒介性交罪云云，惟：
  1.就丁○○是否自願來台賣淫一節，固據證人丁○○於本院審
    理時證稱：甲○○於伊來台兩、三天，就叫伊從事性交易，
    她說伊如果不從事就要將伊賣給別人云云（本院卷第208頁
    反面頁）。然觀諸證人丁○○於原審係證稱：伊第二次回來
    是想跟伊老公辦離婚，因伊沒有錢，伊打電話給伊老公說伊
    要過來台灣辦離婚，他說伊有錢的話就自己過來；當初離婚
    的原因是後來感情不合，95年6月回越南時是公公幫伊出錢
    的，後來想回台灣，是要辦離婚手續，但是他有跟伊講說看
    是不是可以和好（原審卷(二)第59、72頁）；於本院審理時證
    稱：因為離婚的事情沒有處理好，在越南聽說要臺灣的辦事
    處蓋章才可以，至於在什麼文件上蓋章伊不是很清楚，沒有
    人叫伊來台灣，因為伊的離婚證書沒處理好，所以伊才回來
    台灣。甲○○要求伊從事性交易時，伊有打給伊先生，還有
    在台灣一位越南來的朋友，但電話接不通。甲○○有給伊電
    話聯絡，伊曾經打給伊先生及朋友，然後伊會刪除通話紀錄
    ，所以甲○○沒有發現；伊有打過給伊公公，還有伊先生那
    邊的親戚，她是從越南那邊嫁過來的，但是都沒有接通，有
    通過一次就是那位台灣客人；伊有打給台灣的客人求救，甲○○發現就把電話換掉云云（本院卷第207、209、211頁）
    ，並提出98年12月15日離婚事實宣誓書、公證書等件為憑（
    本院卷第233至234頁）。惟觀諸證人丁○○與曾○○業於95
    年6月1日兩願離婚，有兩願離婚書、曾○○戶籍謄本在卷可
    參（本院卷第235至236頁）。對照被害人丁○○之公公曾○○於原審審理時證稱：曾○○是伊最小的兒子，有娶越南來
    的老婆，後來離婚了，離婚後是伊幫越南新娘買機票送她去
    機場，還有給她一些錢，伊不知道她後來回來台灣，伊沒有
    接到她打到家裡的電話，不知道她有打電話到伊家，亦沒有
    聽伊兒子講過，沒有聽曾○○說過那位越南新娘又要回來台
    灣等語（原審卷(二)第270至271頁）。倘丁○○與曾○○間之
    離婚手續尚有未齊，何以證人丁○○證稱：沒有人叫伊來台
    灣云云，並證稱：曾○○表示伊有錢的話就自己過來云云，
    似見曾○○對於丁○○是否來台，並未有積極之表示，且丁○○離婚後回越南之機票實係其公公出的，丁○○返台既係
    為辦理離婚事宜，若無力支付機票錢，何以未與曾○○聯繫
    ，反而轉向未熟識之「阿義」借貸？故其所陳：因為伊沒有
    錢買機票，「阿義」說會幫伊買，當時伊有跟伊先生說此事
    ，伊先生說以後慢慢還，伊來台之前有先與伊先生聯絡，伊
    先生住苗栗銅鑼，詳細地址太久伊忘記了，伊先生叫伊自己
    自機場搭計程車回去，因為他沒時間來接伊云云（本院卷第
    208頁反面），顯與常理未合，而不足採。
  2.「阿義」等人既介紹丁○○、丙○○、「娜娜」等人來台賣
    淫，顯見其等當係如被告二人所述，係在越南地區之「雞頭
    」，即專門仲介來台賣淫之人，且由其所介紹之丙○○、「
    娜娜」等人均係自願賣淫者，及丙○○證稱在越南時即已談
    妥酬勞等條件之情觀之，其等主要應係介紹自願者來台，而
    非專門設局詐騙越南籍女子之人，是「阿義」等人在與證人
    丁○○初步接觸時，既不知其有無來台賣淫之意願，理應會
    略加探詢進一步磋商條件，方符情理。詎證人丁○○於偵查
    中證稱「阿義」在越南時從來沒有問過是否有意願來臺灣從
    事性交易（第6791號偵查卷第71頁），實亦與常情有違。況
    且證人丁○○既稱其前夫曾○○表示無法提供機票，若其來
    台後曾○○不願支付費用，而其居留證又將於96年1月5日屆
    期（第27733號偵查卷第75頁），其復已與曾○○離婚，無
    法申請延長居留，則其在95年9月7日來台至96年1月5日居留
    期限屆滿前不到四個月之時間，又如何能覓得工作並賺取足
    夠之薪資以償還被告二人？故應認丁○○無非係以辦理離婚
    為由，掩飾其來台賣淫之事實，是認丁○○指稱來台前不知
    係要賣淫云云，尚難採信。
  3.被害人丁○○之前夫曾○○於原審時經二度傳喚均未到庭，
    有該院刑事報到單在卷可憑（原審卷(二)第148、203頁），而
    上開98年12月15日離婚事實宣誓書、公證書不過得以證明丁○○與曾○○有於95年6月1日兩願離婚之情，均不足茲為不
    利被告二人之認定。此外，復參以證人丁○○固於本院審理
    時證稱：伊有打給台灣的客人求救，甲○○發現就把電話換
    掉，甲○○發現台灣客人的那件事後，告訴伊當天要搬家，
    搬家後下午有給伊鑰匙，但出去仍有人跟著伊，當時晚上就
    被抓了云云（本院卷第209至210頁），然於原審則證稱：換
    第二個住址，是因之前住的地方有吵架，為了要分開，所以
    就搬到第二個住所去；因為伊跟另外一位小姐吵架，另一位
    小姐叫做「小愛」的，就是丙○○云云（原審卷(二)第61、71
    頁），益見其就搬家之理由前後供述不一。證人丁○○既有
    行動電話得以對外聯絡，復知曉刪除通聯紀錄避免被告二人
    發覺，顯見證人丁○○非無毫無逃離被告二人控制之可能。
    從而，證人丁○○是否非自願從事性交易行為一節，尚非無
    疑。再者，觀諸證人丁○○於警詢時先證稱：伊從事賣淫工
    作於11月14日開始，約有10天，伊帳面拆帳收600元，被告
    夫婦講好一個月會帳1次，伊尚未實際收到錢（第27733號偵
    卷第12頁）；後則稱：係95年11月10日開始賣淫，至今應該
    有50次以上性交易，每次伊分得600元，但是伊到現在從未
    拿到錢，95年11月16日到95年11月20日有休息沒賣淫，那段
    時間伊聽到李姐或李大哥用台語交談時說到有二個新的越南
    女子要來三重這邊住，所以要把伊換地方不讓伊等見到面，
    所以這5天中其中後面二天是叫伊搬家云云（第27733號偵卷
    第92頁）；嗣又改稱：伊從9月7日到台灣休息2、3天後，大
    約9月10日開始上班，伊不是自願的，李大哥和李大姐在越
    南那邊跟伊說要上班，也沒有跟伊說什麼事情，到台灣休息
    2 、3天之後跟伊說要上工了，說要作陪客人的工作，如果
    伊有什麼不知道「娜娜」會教伊，伊作了一個客人之後就覺
    得很不舒服，就沒在做了云云（第581號他卷第217頁）；於
    偵查時則證稱：伊沒錢買機票回台灣，伊在越南遇到2位台
    灣人說要幫伊買機票，因為伊先生想和伊和好，所以要回台
    灣，伊在越南時沒有跟伊先生說伊要回台灣是因伊想說伊來
    台灣後再打電話給伊。伊已經工作10幾天了，每天大概有8
    、9 次，錢也還清了。伊是來台灣一個多月後開始接客，因
    為他們一直逼伊去接客，後來伊實在沒有辦法，只好答應李
    姊上班，伊就從95年11月10日上班云云（第27733號偵卷第
    47、49頁，第581號他卷第11頁）；後又稱：伊到台灣後約
    一個禮拜就開始上班，因為伊常和甲○○他們回宜蘭，甲○○會介紹他們的朋友給伊認識，伊怕說實話，乙○○在外面
    的那些朋友會來找伊的麻煩，所以伊才故意把伊接客的時間
    延後，這樣聽起來伊做的時間就比較短。伊於95年9月份大
    約上了半個月的班，於95年10月底才把欠他們的錢還清，10
    月底時乙○○就給伊台幣5000元，他說這是伊工作所得，而
    11月份的工作所得他們還沒給伊云云（第581號他卷第228頁
    ，第6793號偵卷第152頁），則證人丁○○先後就其性交易
    之時間所陳，既均有反覆、不一之嫌，則其於原審、本院審
    理中所陳不利於被告二人之證詞，是否可信，要非無疑。
  4.另對於丙○○自95年10月中旬以後是否即不願繼續從事性交
    易部分，觀諸證人丙○○於原審時雖證稱：乙○○他們兩個
    對伊不好，伊覺得很累，想要休息，他們不讓伊休息，還有
    跟伊談的條件，跟來台灣不一樣，之前跟他們談是要分七三
    ，他們拿七，伊拿三，其他的費用由他們負責，但是來台灣
    之後，其他的費用變成伊來負責，伊不同意這樣的條件變更
    ，但伊怕不答應的話，會被老闆賣掉，所以伊害怕就答應。
    伊是來台灣第一個月月底領薪資時跟乙○○講說伊對錢的部
    分不滿意，他有扣伊司機錢每天1500元，但是這個條件是之
    前老闆沒有說的；伊於10月10日領到第一個月的薪水云云（
    原審卷(二)第74至75、79、81頁），然亦證稱：95年9月來台
    灣是要從事性交易工作，來台灣從事性交易是伊自願的，95
    年9月到96年2月14日這段期間都是伊自願的。伊發現老闆跟
    以前在越南談的條件不同，商量之後，伊答應他一天接8個
    客人，不然伊就要付一天1200元司機的錢，商量後還是出於
    伊的意願從事性交易的工作。是透過「娜娜」來商量，不答
    應就要把伊賣掉是甲○○講的，伊聽不懂，是透過「娜娜」
    翻譯給伊聽的，95年9月進來，96年3月8日被警查獲，這期
    間有回去過越南，因為伊爺爺過世，回來的時候被抓。扣除
    司機的費用是被老闆壓迫的，老闆硬要伊答應這樣的條件等
    語（原審卷(二)第73、75、80、82頁），足見證人丙○○之不
    滿似係針對乙○○要求丙○○負擔司機之費用，而非不願繼
    續從事性交易。參以甲○○是否曾表示不答應即要將之賣掉
    一節，又係自第三人「娜娜」處聽聞而來，則被告二人是否
    有以違反丙○○意願之方式使其從事性交易云云，則非無疑
    。
  5.綜上，尚不足認被告二人係違反被害人意願之方式使其從事
    性交易，又被告二人與丁○○、丙○○、「娜娜」等3人間
    究竟有何刑法第228條第1項所指之關係，而受被告二人監督
    扶助，公訴意旨並未指明，尚不能僅因被告二人協助丁○○
    等3人來台從事性交易，且丁○○等3人為外籍女子，不諳國
    語，即謂被告二人在法律上對丁○○等人有監督或扶助之權
    力或義務。復按刑法第232條之犯罪對象，雖包括同法第228
    所謂業務關係，但以犯罪行為人因業務上之關係，對被害人
    處於監督地位，而被害人亦因業務上之關係，有服從之義務
    者而言，如係普通僱傭關係，尚難謂有監督及服從之必要（
    最高法院57年台上字第1846號判例意旨參照），是被告二人
    雖有上開媒介丁○○等人從事性交易之行為，然該行為既屬
    非法，本質上即難謂被告二人對於丁○○等人係處於合法之
    監督地位，更難認丁○○等人因此即有服從被告二人之義務
    ，因認檢察官起訴法條所引第232條、第231之1條第1項之罪
    名，應予變更，爰依法變更起訴法條。
  (四)被告二人與共犯高振輝、黃漢能及其餘真實姓名年籍不詳、
    綽號「阿義」、「阿來仔」之成年人及經營「福客多」、「
    屈臣氏」、「愛迪達」等應召站之不詳成年人士間，就意圖
    使女子與他人為性交而媒介以營利之犯行有犯意聯絡及行為
    分擔，均為共同正犯。復按刑事法若干犯罪行為態樣，本質
    上原具有反覆、延續實行之特徵，立法時既予特別歸類，定
    為犯罪構成要件之行為要素，則行為人基於單一之犯意，在
    密切接近之一定時、地持續實行之複次行為，倘依社會通念
    ，於客觀上認為符合一個反覆、延續性之行為觀念者，於刑
    法評價上，即應僅成立一罪，俾免有重複評價、刑度超過罪
    責與不法內涵之疑慮，學理上所稱「集合犯」之職業性、營
    業性或收集性等具有重複特質之犯罪均屬之，例如經營、從
    事業務、收集、販賣、製造、散布等行為概念者是。是本件
    被告二人自95年9月間起至為警查獲時止，多次反覆媒介女
    子與男客為性交行為，並從中抽頭以營利，顯見其犯行在性
    質上具有反覆性，且係在密切接近之一定時間及空間內反覆
    從事性質類似之犯行，在行為概念上，縱有多次媒介以營利
    之舉措，仍應評價認係包括一罪之集合犯。
  (五)被告2人所犯上開二罪間，犯意各別、行為互殊，應予分論
    併罰。
二、無罪部分：
  (一)公訴意旨另以：證人丁○○因與丈夫離婚返回越南，之後欲
    回臺灣復合，然無錢購買機票返台，被告二人得知後即向丁○○佯稱願先墊付機票，待其返台與丈夫復合後，再工作償
    還云云，使丁○○不疑有他即表同意，於95年9月7日與甲○○及「娜娜」一同搭機抵台，並與於同年月13日搭機抵台之
    丙○○一同由被告二人留置於上開臺北縣三重市○○街之址
    。詎被告二人明知丁○○、丙○○及「娜娜」三人初至台灣
    ，不諳國語，係屬受乙○○、甲○○監督扶助之人，竟以扣
    留丁○○、丙○○、「娜娜」等人越南護照之方式，剝奪三
    人之行動自由，復以曾代墊機票款項且提供在台食宿為由，
    強迫丁○○簽立美金三千元之借據一張並要求丁○○清償，
    因認被告二人涉犯護照條例第25條之違法扣留護照罪、刑法
    第302條第1項之剝奪他人行動自由罪、第304條之強制罪嫌
    云云。
  (二)按犯罪事實應依證據認定之，無證據不得認定其犯罪事實；
    不能證明被告犯罪者，應諭知無罪之判決，刑事訴訟法第15
    4條第2項、第301條第1項分別定有明文。又事實之認定應憑
    證據，如不能發現相當證據或證據不足以證明者，自不能以
    推測或擬制之方法，以為裁判之基礎；而認定犯罪事實所憑
    之證據，雖不以直接證據為限，間接證據亦包括在內，然無
    論直接或間接證據，其為訴訟上之證明，須於通常一般之人
    均不致於有所懷疑，而得確信其為真實之程度者，始得據之
    為有罪之認定，倘其證明尚未達到此一程度，而有合理性懷
    疑之存在時，即無從為有罪之認定（最高法院40年台上字第
    86號、76台上字第4986號判例意旨可參）。
  (三)公訴意旨認被告二人涉有上開犯行，係以被告二人部分之供
    述、證人丁○○、丙○○之證述、同案被告高振輝、黃漢能
    之證述、卷附通訊監察譯文及扣案娜娜之護照、丁○○、丙○○之結婚證明文件等為其主要論據。訊據被告二人均堅決
    否認有公訴人所指之犯行，辯稱：伊等並未限制丁○○等人
    之行動自由，亦未以恐嚇或監控等方式，逼迫丁○○等人從
    事性交易，丁○○等人本即有意來台賣淫方由越南地區之「
    阿義」介紹給伊等，何況丁○○曾嫁來臺灣，國台語皆略為
    通曉，非無向外求援之能力；另伊等亦未扣留丁○○、丙○○之護照，至於「娜娜」之護照則係因「娜娜」曾向伊等借
    錢，方主動提供作為擔保，並非伊等加以扣留，更未逼迫丁○○簽立借據等語；被告二人之辯護人為其等辯稱：丙○○
    、丁○○等人之護照非中華民國護照，無護照條例第25條之
    適用等語。
  (四)經查：
  1.就扣留丁○○等人越南護照部分：
  按護照條例第4條規定，護照非依法律，不得扣留。又護照
    條例所稱之「護照」係指中華民國國民在國外旅行所使用之
    國籍身分證明文件，護照條例施行細則第2條亦定有明定。
    衡以護照條例第4條之立法理由，係因國人對於護照之保管
    及使用無正確觀念，為避免國人因債務糾紛或其他個人因素
    而扣留他人護照或容他人將護照扣留而增訂。從而，扣留他
    人非中華民國之護照，自無護照條例第25、4條規定之適用
    。是本件公訴人所指被告二人涉嫌扣押丁○○、丙○○、「
    娜娜」等人之越南護照，自無上開護照條例之適用。
  又證人丁○○、丙○○雖指述被告2人有扣留其等越南護照
    ，惟證人丁○○於本院審理時亦證稱：伊到機場時甲○○就
    拿走伊的護照，當初是甲○○要向伊借伊的護照來看，看完
    後甲○○說幫伊保管，怕伊弄丟，等要回去伊先生家才還伊
    等語（本院卷第208頁、第212頁反面）、於原審時證稱：經
    過海關的時候，甲○○說叫伊把護照交給她，她說幫伊檢查
    看看有沒有證件要辦，並幫伊保管，然後就拿走了，伊有跟
    她要，她說回去再拿給伊，後來伊被警察查獲的時候，當時
    護照在伊身上，因為那時候伊已經還清那些錢了，搬家的前
    一天，他們就把護照還給伊，護照是在24日當天還給伊的等
    語（原審卷(二)第59、68、63、65頁）。證人丙○○於原審證
    稱：護照是在機場的時候，就被老闆乙○○沒收了，居留證
    是自己保管的，護照是老闆在保管的。護照是在機場入境的
    時候，他們就拿走了，入境的時候，乙○○就直接從伊手上
    拿走，沒有講什麼，伊沒有問過他為什麼要取走伊等護照，
    後來也沒有向他要回護照。被警察查獲之前伊有回去越南，
    因為伊爺爺過世，回來的時候被抓等語（原審卷(二)第77、83
    至84、80頁），顯見丁○○、丙○○主觀上認為甲○○取走
    護照係幫伊保管、或為代辦其他證件之用，而對於乙○○取
    走護照之行為，復無客觀上表示反對之舉止，嗣二人為警查
    獲時，護照均在其等本人持有之下，縱認被告二人確曾有扣
    留丙○○等人護照之行為，尚難認被告二人扣押護照之舉動
    ，有剝奪或妨害丙○○等人之意思形成、意思決定或意思活
    動之自由，亦難另以刑法第304條之強制罪相繩。至於被告
    二人扣留「娜娜」護照一節，雖被告朱美於原審供承：只有
    一位「娜娜」護照在伊等這邊，是因為她向伊等借錢，她主
    動拿出來押在伊等這等語（原審卷(一)第119頁），並有扣案
    之「娜娜」護照在卷可憑（第6793號卷偵第81頁）。然因「
    娜娜」始終未曾到案，無從知悉其究否曾同意交付其護照作
    為擔保，尚不能僅因被告二人持有「娜娜」之護照，即率為
    不利被告二人之認定，逕自推論必定未經「娜娜」同意而取
    得。
  2.就逼迫丁○○簽立借據部分：
    觀諸證人丁○○於原審時證稱：第二次回來是想跟伊老公辦
    離婚，因伊沒有錢，伊打電話給伊老公說伊要過來台灣辦離
    婚，他說伊有錢的話就自己過來，剛好伊有一個堂妹要嫁來
    台灣，他不會講國語，他請伊當他的翻譯，伊等到胡志明市
    的一家飯店的時候，伊當他的翻譯，遇到一個台灣人就是「
    阿義」，「阿義」認識乙○○夫妻，他們有和伊聊天，問伊
    的情況，問伊是否有在台灣生活過，這次回來越南是否還會
    回台灣，伊說是，但是伊目前沒有錢可以再回台灣，伊說伊
    曾經嫁來台灣，伊想要回台灣但是沒有錢，當時「阿義」說
    他可以幫伊，「阿義」說會轉告給乙○○兩夫妻，他們說會
    想辦法借伊一些錢，讓伊去台灣找老公，等到伊回台灣後，
    請伊老公幫伊還錢，之後乙○○願意借錢給伊300美金，並
    叫伊簽下一張借據，伊只有借300，因為當初伊簽借據時看
    到是只有兩個零，後來他們影印一張借據給伊，他們說是30
    00元，借據上確實是寫3000美金，當時伊不知道該說什麼云
    云（原審卷(二)第59至60頁）；於本院審理時證稱：一開始伊
    認識「阿義」，他是甲○○的朋友，「阿義」問伊來台做什
    麼，伊說來台辦離婚，「阿義」就幫伊買機票，因為伊說伊
    沒有錢買機票，「阿義」說會幫伊買，當初「阿義」有跟伊
    說很多事，伊不是很相信，但後來因為伊沒錢買機票，且伊
    在臺居留時間只剩3個月，才向他借，伊有向「阿義」立據
    借300元美金的借據，這300元美金包括買機票的錢，「阿義
    」沒有另外給伊現金。伊除300美元買機票後，只剩下60萬
    越幣，其中30萬越幣是伊自己帶來的，另外30萬越幣是買機
    票剩餘，60萬越幣約台幣1千元以下。甲○○在臺有幫伊買
    衣服的錢，她有拿單據跟伊核算，伊記得是2萬2千多台幣，
    伊一共簽2張借據，在越南伊簽300元美金那一張，還有簽買
    衣服那一張，伊到台灣時候才發現原先那張是3000元云云（
    本院卷第207至209頁）。顯見證人丁○○固爭執原簽立時之
    金額應係美金300元，而非3000元云云，然其對於曾簽立借
    據一節，並未爭執，復未指陳該借據係遭被告2人脅迫簽立
    ，則單以被害人之上開指述，得否遽為不利被告二人之認定
    ，容非無疑。參以證人丁○○於警詢時曾證稱；被告他們於
    95年9月初至越南玩在飯店碰見伊，好意說要幫伊買機票回
    台灣，並借伊1000元美金，要伊來台工作賺錢還他們云云（
    第27733號偵卷第12頁）；嗣後又改稱：95年9月8日到三重
    後，李姊就叫伊簽一張單子，因為伊只認識一點點中文字，
    伊一開始不簽，伊問李姊說那是要做什麼的，李姊就說那張
    是寫說，她幫伊買機票來台灣的機票錢，還有伊以後上班的
    計程車錢、住宿的錢、吃飯的錢、買衣服的錢、買生活用品
    的錢，零零總總的說了很多樣，都是伊欠她的，總共美金30
    00元，伊想說以後工作賺錢了再慢慢還了就好，所以伊就簽
    了云云（第27733號偵卷字第91頁）；於偵查時證稱：他們
    叫伊要做性交易，伊就說不要，伊要去找伊老公並把機票、
    衣服的還給給他們，他們就開了1張單子上面寫3000元美金
    ，他們說那是伊欠他們的費用，要還清才能走，但是那是寫
    中文字，伊看不懂，伊想說那應該不會很多，伊就簽了。30
    00元美金的那張單據是李大哥寫的，而上面有寫美金3000元
    ，但是伊只看得懂3000元這幾個字，因為美金那兩個字是寫
    中文，所以伊看不懂美金這兩個字，他們有告訴伊說上面寫
    了衣服及機票等幾筆金額，伊當時以為是3000元台幣，後來
    簽完才知道是美金云云（第581號他卷第10、14頁）；同時
    亦證稱：伊到台灣後，他們就叫伊去上班，也就是賣淫，他
    們還叫伊簽一張收據代表他們幫伊買機票花了3000元美金，
    伊必須還他們錢云云（第27733號偵卷第48頁），則證人丁○○於警詢、偵查時之證述，就借據簽立之金額及借款之實
    際對象，既均有上開前後矛盾不一之情形，則丁○○於審判
    中之證詞得否為不利被告二人之認定，容非無疑。
  3.就妨害丁○○等3人自由部分：
  證人丁○○固於本院審理時證稱：從事性交易期間，伊行動
    不自由，會有人跟著伊，除了司機外，還有另外一位先生跟
    著，在伊被抓前的兩、三天拿到自己的護照，但因為一直有
    人跟著伊沒辦法逃。伊有打行動電話給台灣的客人求救，甲○○發現就把電話換掉，甲○○發現台灣客人的那件事後，
    告訴伊當天要搬家，搬家後下午有給伊鑰匙，但出去仍有人
    跟著伊，當時晚上就被抓了云云（本院卷第209至210頁）；
    然同時亦證稱：伊有跟甲○○說伊不從事這行業了，甲○○
    說做完這個月就讓伊回去等云（本院卷第210頁反面）；於
    原審則證稱：換第二個住址，是因之前住的地方與另外一位
    叫「小愛」的小姐吵架，為了要分開，所以就搬到第二個住
    所去，「小愛」就是丙○○。伊答應上班的時候，居留證就
    一直放在伊身上，伊不敢逃跑不是因為護照在他那邊的關係
    云云（原審卷(二)第61、68至69、71頁），足見證人丁○○對
    於搬家之原因供述不一。又證人丁○○既有行動電話足以對
    外聯絡，且知道刪除通聯紀錄以規避被告2人之查驗，已如
    前述，參以證人丁○○於警詢時復證稱：伊還清美金3000元
    後，他們還是不將護照還給伊，伊就一直跟他們要，他們一
    直不還伊，伊就跟他們說如果不還給伊，伊就不繼續賣淫了
    ，所以他們才會在95年11月20日還給伊護照云云（第27733
    號偵卷第93頁），似謂證人丁○○尚非無對外聯絡之管道，
    且與被告二人存有商議之空間，縱丁○○外出時有人陪同，
    得否逕認足以對丁○○造成恫嚇效果，尚有可疑，足見證人
    丁○○於本院審理時所證有人跟監一節，尚不足資為不利被
    告二人之認定。
  雖共犯高振輝於警詢時，對於員警詢問：95年11月25日是否
    由其擔任馬夫，車上另有乙○○夫婦所安排之男子，由其與
    該男子負責監控小莉的行動是否屬實等情時，答稱：是事實
    ，但伊只負責接送等語（第6791號偵卷第6至7頁），而被告
    乙○○於警詢時亦供承：通常司機的工作就是在小姐進入賓
    館的時候，進行監視的工作，講好聽是保護小姐，講實在的
    是在監視小姐的行動，「小莉」平常賣淫時，都是由馬伕控
    制她的行動云云（第6792號偵查卷第7至8頁），然觀諸共犯
    高振輝上開所陳，既供承監控小莉行動是事實，又稱其只是
    負責接送，則其所陳「係事實」一節，究否針對丁○○是否
    受到監控等情所為，尚非無疑。且共犯高振輝於原審亦證稱
    ：丁○○搭車的時候，都是自己下來，旁邊沒有其他人陪她
    們下來，送丁○○回去時，則有兩種情形，一種情形是甲○○親自下來接，第二種情形是丁○○自己上去，載丁○○期
    間有一個游先生他說他要學作馬夫，所以他就跟著車子等語
    （原審卷(二)第155頁），顯見共犯高振輝並未實際監控小姐
    之行蹤。故其上開於警詢之供述，尚不足為不利被告二人之
    認定。何況，被告二人係透過應召站介紹男客而媒介丁○○
    等人從事性交易，馬夫復係受雇於應召站一節，有共犯黃漢
    能於警詢供稱：伊等公司的馬夫，除伊外，還有高振輝、代
    號69之人等語（第6987號偵卷第8頁）、共犯高振輝於警詢
    供稱：伊是在95年10月間認識李姓夫婦，當時是公司叫伊去
    三重溪尾街121號旁的公園等，當時是由乙○○夫婦一起帶
    「小莉」來，他們將「小莉」交給伊後，由伊帶「小莉」去
    接客，黃漢能也是公司的司機等語（第6791號偵卷第7、9頁
    ），從而應召站、馬伕對於小姐是否自願接受性交易一節，
    或無所知，惟於接送小姐期間，對於小姐之人身安全乃至交
    易完成後，應將小姐送返而負照管之責，是縱馬伕對於小姐
    之行動自由有所監控，尚難認係出於被告二人之授意，是被
    告乙○○上開供述，仍不足為不利被告二人之認定。
  證人丙○○固於原審證稱：上下班都有人陪著回家，三重住
    處亦都有老闆、老闆娘在云云（原審卷(二)第87頁）；於偵查
    時具結證稱：乙○○很生氣地說，如果伊再與他們爭執價錢
    的事，他們就要把伊賣給別人，當時「娜娜」也有聽到。伊
    有想過要逃跑，但是伊怕伊逃跑後被乙○○他們抓回來，伊
    怕被他們打死，他們沒有打過伊，但他們有說如果伊不配合
    他們就要把伊帶去賣掉云云（第581號他卷第128至129頁）
    。然證人丙○○於原審亦證稱：當初是透過「娜娜」來商量
    ，不答應就要把伊賣掉是甲○○講的，伊聽不懂，是透過「
    娜娜」翻譯給伊聽的云云（原審卷(二)第80頁），則被告二人
    是否真有以恫嚇賣掉為由剝奪丙○○之行動自由，即有可議
    。且證人丙○○於原審亦證稱：95年9月進來，96年3月8日
    被警查獲，這期間有回去過越南，因為伊爺爺過世，乙○○
    本來不同意伊回去，但是伊生氣不想上班；伊這次回越南及
    台灣的機票錢是老闆幫伊出的，回來時3月8日被抓，居留證
    是自己保管的等語（原審卷(二)第第77、80、83頁），並證稱
    ：伊從越南回來的時候，有約「娜娜」來接，但是她沒有來
    ，老闆他們應該不曉得「娜娜」要來接伊，但是「娜娜」怕
    老闆知道，所以就不來了，伊當時的男朋友是來台灣工作兩
    個月後認識的，是一個客人，伊私底下有跟客人聯絡，並有
    跟男朋友兩個人一起出去玩，沒有別人跟，是月經來的時候
    ，有休息時間等語（原審卷(二)第第265至269頁）；於偵查時
    具結證稱：96年2月14日出境是因為伊回越南去過年，之前
    乙○○本來不同意伊回去的，伊因此不想去上班，甲○○就
    打電話問伊為何不去上班，伊就說伊的外公往生了，後來他
    們才同意讓伊回去的等語（第581號他卷第128頁），顯見丙○○尚可自身單獨返回越南，並願再前往臺灣找被告二人繼
    續工作，益徵丙○○之行動自由未遭剝奪。
  至於剝奪綽號「娜娜」之人的行動自由部分，觀諸「娜娜」
    於本案審理之初始終未曾到案，並已於97年11月12日出境，
    現已無從傳喚等情，有法務部入出境資料在卷可憑（本院卷
    第72頁），則「娜娜」之行動自由曾否遭被告二人剝奪，即
    無法查知。雖被告二人持有「娜娜」之護照，然尚不足認「
    娜娜」之行動自由即因此受到剝奪，護照本身仍可再向越南
    駐臺單位申請補發。而「娜娜」後來果亦自行離去被告二人
    所安排之住處，尚難僅因護照在被告二人住處扣得，逕認「
    娜娜」之行動自由曾為被告二人剝奪。至於共犯高振輝所持
    0000000000門號行動電話於96年2月14日下午2時57分41秒與
    被告甲○○所持0000000000門號行動電話之通話內容中，雖
    曾提及要將「娜娜」先姦後殺云云，然衡觀諸該通話內容中
    ，高振輝說完該段話後係「狂笑」（聲監續字第342號卷第
    52頁），則該段通話內容，是否可能僅係彼此間開玩笑，即
    非無疑，尚不足資為不利被告二人之認定。
  (五)綜上，本件公訴人所提之證據尚不足以證明被告二人確有公
    訴人所指之上開犯行，此外，復查無其他積極證據足資證明
    被告二人有上述犯行，應認不能證明被告二人有上揭犯罪。
三、撤銷改判理由：
    原審以被告二人犯行明確，予以論罪科刑，固非無見，惟：
    原審固認被告二人有扣留丁○○、丙○○越南護照之犯行，
    然護照條例第25條之罪名，僅限扣押中華民國之護照，原審
    仍引該條例規定予以論罪，尚非適法。又被告二人扣留丁○○、丙○○越南護照之行為，既不成罪，則被告二人對於妨
    害丁○○、丙○○自由部分，已與上開扣留護照之行為無裁
    判上一罪關係，原審未及審究，而不另為無罪諭知云云，亦
    有未洽。因認被告二人此部分之上訴，為有理由，自應由本
    院將原判決關於扣留丁○○、丙○○越南護照及定應執行部
    分予以撤銷，並就扣留護照及妨害其等自由部分另均為無罪
    判決之諭知。
四、上訴駁回部分：
  (一)原審審理結果，就被告二人共同意圖使女子與他人為性交之
    行為，而媒介以營利及行使公務員登載不實公文書犯行，適
    用刑法第216條、第214條、第231條第1項規定，並審酌被告
    乙○○僅於二十餘年前有妨害家庭前科、被告甲○○則並無
    前科，素行尚可，其等為求牟利，竟以此種假結婚之方式引
    進越南籍女子來台，影響我國對外國人入出境之管理，並扣
    留其等護照作為金錢借貸之質押，更進一步媒介女子與他人
    從事性交易，將女性身體當作交易籌碼，藉為謀利，不唯破
    壞社會善良風俗，且將人之身體物化，嚴重扭曲人性尊嚴之
    本質，兼衡渠等於本案中之分工地位，暨犯罪後坦承犯行、
    態度尚稱良好等一切情狀，因而被告乙○○、甲○○二人所
    犯共同意圖使女子與他人為性交之行為，而媒介以營利部分
    ，分別量處有期徒刑3年、2年6月；就行使公務員登載不實
    文書部分，分別量處有期徒刑8月、4月，並敘明被告二人犯
    罪時間在96年4月24日之前，亦無其他不合中華民國96年罪
    犯減刑條例所定不得減刑之情形，應依該條例第2條第1項第
    3款、第7條規定均減其宣告刑二分之一，即就媒介以營利部
    分分別減為有期徒刑1年6月、1年3月；就公務員登載不實部
    分分別減為有期徒刑4月、2月。至於扣案丙○○之健康檢查
    資料、司法履歷表、結婚證書、申請簽證收據各1份、通訊
    錄13張、帳冊24張等物，分別係被告二人與丙○○所有，各
    供為行使使公務員登載不實公文書及媒介女子與他人性交以
    營利犯行所用之物，均應依刑法第38條第1項第2款之規定宣
    告沒收。扣案之租賃契約書一份，僅係證明上開臺北縣三重
    市○○街121號3樓之址為被告甲○○所承租之證物，並非直
    接供為本案犯行之用，其餘扣案物品或與本案並無關聯，或
    僅係相關之書證或物證，並非直接供被告等人為本案犯行所
    用或所得之物，復非違禁物，均不併諭知沒收等情，經核其
    認事用法均無不合，其量刑亦稱妥適。被告二人提起上訴，
    就媒介女子與他人從事性交易、行使公務員登載不實公文書
    犯行部分，指摘原判決量刑過重云云，均無理由，應予駁回
    。
  (二)原審審理結果，認公訴人所指被告2人涉犯強制丁○○簽300
    0元美金借據、扣留「娜娜」護照、妨害「娜娜」行動自由
    犯行部分，均不能證明被告犯罪，而諭知被告無罪判決，經
    核其認事用法及證據取捨，均無違誤。檢察官上訴意旨雖以
    ：證人丁○○於警詢、偵查中之證述固非完全一致，然丁○○並無向被告2人借貸高達3000元美金之多，若非受被告
    二人逼迫豈會簽下高額之借據，原審未詳查丁○○來台之所
    需費用，逕認金額不多、與機票錢尚屬合理云云，要與事實
    未合；證人丁○○自始即係非自願、丙○○則係95年10月
    中旬以後更為非自願從事性交易，雖證人丁○○就來台之動
    機，謊稱係來台找前夫云云，然衡以丁○○於警詢時曾坦言
    ：被告2人曾告知來台後要上班等語，顯見其來台之動機，
    當係為非法打工，是為掩飾其不法打工之動機，故謊稱來台
    動機，亦屬人情之常，又賣淫本身係非法行為，證人丁○○
    為免自己遭受處罰，所陳縱有避重就輕、飾卸之嫌，亦不能
    完然否定其證言之可信性。且丙○○、丁○○之護照均為被
    告二人所扣留，又被告二人尚曾脅迫要將丙○○、丁○○賣
    到其他地方，被告乙○○於警詢時亦自承司機就是在小姐進
    入賓館的時候，進行監視的工作云云；丙○○於原審亦證稱
    ：司機載伊等去五分埔，逛街時未陪同，是約好時間、地點
    會合後再由該名司機載伊等回去云云，然丙○○身分既攜帶
    有居留證，前往地點復係台北市鬧區，實無需由專人接送，
    益見係被告二人為行監控所為。至於丁○○搬家時，甲○○
    固有交付鑰匙，然尚無法推論被告二人不限制丁○○自由離
    開該房間，何況證人丁○○亦證稱：搬家當日，開門時旁邊
    有人跟著等語，顯見丁○○雖單獨居住處在外，仍有人予以
    監視。從而，可認阮式垂嗣後、丁○○自始即非自願從事性
    交易，且其行動自由遭到剝奪。被告雖稱與「娜娜」間存
    有債務糾紛，然既未傳喚「娜娜」到庭作證，原判決逕以「
    娜娜」未到案說明而為被告2人無罪之認定，亦有應調查之
    證據未予調查之違誤云云為由，指摘原裁定不當，然：
  證人丁○○對於借款金額之供述，或謂借300元美金、或謂
    借1000元美金、或謂誤認係3000元台幣，顯見其證詞前後不
    一，且於本院、原審審理時均未證陳上開借據係遭脅迫所簽
    ，已見前述，原審判決書第12頁倒數第4行認定，倘丁○○
    主觀上認為借據之金額僅有300元美金或3000元台幣，以機
    票錢而言，尚屬合理，衡情丁○○當不會拒絕簽立，尚難認
    被告2人有恐嚇等不法手段逼迫簽立之必要，公訴人上訴意
    旨誤認原審係以3000元美元判斷機票價格合理云云，容有誤
    解。
  丁○○是否自始非自願、丙○○自95年10月中旬以後是否更
    為非自願從事性交易，乃至丁○○、丙○○之行動自由是否
    為被告二人剝奪等情，以及證人丁○○證詞之可信性等情，
    前已有論述，是認公訴人所指證人丁○○曾坦言：被告二人
    曾告知來台後要上班，搬家當日，開門時旁邊有人跟著云云
    ；被告乙○○於警詢時亦自承司機就是在小姐進入賓館的時
    候，進行監視的工作云云；丙○○於原審證稱：司機載伊等
    去五分埔，逛街時未陪同，是約好時間、地點會合後再由該
    名司機載伊等回去云云；或被告二人曾脅迫要將丙○○、丁○○賣到其他地方等情，業據原審詳述明確，均仍不足資為
    不利被告二人之認定。
  公訴人業於本院於98年3月10日準備程序時，對於法院所查
    「娜娜」出入境資料，表示無從聲請傳喚，從而認原判決就
    該部分犯行，以犯罪不能證明而為無罪諭知一節，尚無違誤
    。
  綜上所述，因認檢察官之上訴，為無理由，應予駁回。
據上論斷，應依刑事訴訟法第368條、第369條第1項前段、第364
條、第301條第1項前段，判決如主文。
本案經檢察官柯麗鈴到庭執行職務。
中    華    民    國    99    年    2     月    26    日
                  刑事第二庭審判長法  官 洪光燦 
                                  法  官 李麗玲  
                                  法  官 林恆吉
以上正本證明與原本無異。
如不服本判決，應於收受送達後10日內向本院提出上訴書狀，其
未敘述上訴之理由者並得於提起上訴後10日內向本院補提理由書
（均須按他造當事人之人數附繕本）「切勿逕送上級法院」。
                                  書記官 陳盈璇
中    華    民    國    99    年    3     月     3    日

司法院資訊處製作；財團法人民間司法改革基金會備份。
